臺灣嘉義地方法院刑事判決　　　　　　　100年度訴字第712號
公　訴　人　臺灣嘉義地方法院檢察署檢察官
被　　　告　張智華
上列被告因違反毒品危害防制條例案件，經檢察官提起公訴（
100年度毒偵字第1311、1312號），被告於準備程序中就被訴事
實為有罪之陳述，本院合議庭裁定由受命法官改依簡式審判程序
審理，判決如下：
    主  文
張智華施用第一級毒品，處有期徒刑捌月，減為有期徒刑肆月，
如易科罰金，以新臺幣壹仟元折算壹日，扣案之第一級毒品海洛
因淨重零點零伍公克沒收銷燬之，盛裝上開第一級毒品海洛因之
包裝袋壹只沒收；又施用第一級毒品，處有期徒刑捌月，減為有
期徒刑肆月，如易科罰金，以新臺幣壹仟元折算壹日。應執行有
期徒刑陸月，如易科罰金以新臺幣壹仟元折算壹日，扣案之第一
級毒品海洛因淨重零點零伍公克，沒收銷燬之，盛裝上開第一級
毒品海洛因之包裝袋壹只沒收。
    犯 罪 事 實
一、張智華前於民國93年間因施用毒品案件，經國防部南部地方
    軍事法院以93年度和裁字第44號裁定送觀察、勒戒後，認有
    繼續施用毒品之傾向，再經國防部南部地方軍事法院以93年
    度和裁字第116號裁定令入戒治處所施以強制戒治一年，嗣
    於94年3月24日執行完畢。詎於前述停止戒治釋放出監後5年
    內，分別基於施用第一級毒品海洛因之犯意，於(一)95年7月
    24日中午12時許於其住處廁所以注射之方式施用第一級毒品
    海洛因1次，嗣於同日下午4時30分為警在嘉義縣鹿草鄉嘉
    163線公路後堀61號前查獲，經警得其同意後採尿送驗，結
    果呈嗎啡陽性反應，並扣得第一級毒品海洛因1小包（淨重
    0.05公克，空包裝0.25公克）。(二)95年8月2日上午9時許，
    於其住處廁所以注射之方式施用第一級毒品海洛因1次，嗣
    於同日下午5時30分為警在嘉義縣鹿草鄉嘉163線公路之鹿草
    加油站查獲，經警得其同意後採尿送驗，結果呈嗎啡陽性反
    應，並扣得白色粉末1小包（淨重0.36公克，空包裝0.23公
    克，未驗得法定毒品反應）。
二、案經嘉義縣警察局水上分局報告臺灣嘉義地方法院檢察署檢
    察官偵查起訴。
    理  由
一、本件被告張智華所涉犯者均為毒品危害防制條例第10條第1
    項法定刑為「六個月以上，五年以下有期徒刑。」之施用第
    一級毒品罪，非死刑、無期徒刑、最輕本刑為3年以上有期
    徒刑之罪或高等法院管轄第一審案件。本院行準備程序中，
    被告就被訴事實為有罪之陳述，經告知簡式審判程序之旨，
    並聽取檢察官及被告之意見後，本院爰依刑事訴訟法第273
    條之1第1項裁定由受命法官獨任進行簡式審判程序。因此，
    本件簡式審判程序之證據調查依刑事訴訟法第273條之2規定
    不受同法第159條第1項、第161條之2、第161條之3、第163
    條之1及第164條至第170條規定之限制，合先敘明。
二、上揭犯罪事實，業據被告於偵查中與本院審理中坦承不諱(
    見嘉水警偵字第0950082816號卷第2頁、嘉水警偵字第09500
    082968號卷第2至3頁，臺灣嘉義地方法院檢察署95年度毒偵
    字第825號偵查卷宗第8至9頁，臺灣嘉義地方法院檢察署95
    年度偵字第864號卷第11至12頁，本院卷第35頁)，復有高雄
    市立凱旋醫院95年8月7日及95年8月28日濫用藥物尿液檢驗
    報告2份(見本院95年度訴字第450號卷宗第43、87頁)、代號
    與真實姓名對照表兩份(代號：水A28號與水A33號，嘉水警
    偵字第0950082968號卷第5頁、本院95年度訴字第450號卷第
    45頁) 、臺灣高等法院被告前案紀錄表、刑案資料查註紀錄
    表、全國施用毒品案件紀錄表、受觀察勒戒人毒品及前科紀
    錄簡列表(見本院卷第3至12頁及95年度訴字第450號卷與臺
    灣嘉義地方法院100年度毒偵字第1311號偵查卷宗)、扣案照
    片4張(見嘉水警偵字第0950082968號卷第7頁、嘉水警偵字
    第0950082816號卷第6頁) 、法務部調查局95年8月10日，調
    科壹字第180002342號鑑定通知書1張（見95年毒偵字第825
    號卷第10頁) 在卷足憑，被告自白核與事實相符，其犯行足
    堪認定，應予依法論科。
三、查被告有犯罪事實欄一、所載之施用毒品經裁定送觀察、勒
    戒與強制戒治之前案紀錄，此有臺灣高等法院被告前案紀錄
    表、刑案資料查註紀錄表、全國施用毒品案件紀錄表、受觀
    察勒戒人毒品及前科紀錄簡列表各1份在卷可稽，其於觀察
    、勒戒執行完畢釋放後5年內，再犯本件施用毒品之罪，應
    予依法論科。核被告前後兩次施用第一級毒品海洛因之行為
    ，均係犯毒品危害防制條例第10條第1項施用第一級毒品罪
    。其兩次施用毒品前後持有第一級毒品海洛因之低度行為，
    為施用之高度行為所吸收，不另論罪，又所犯上開二罪，犯
    意各別，行為互殊，應予分論併罰。爰審酌被告高中肄業之
    智識程度，自93年間起即有施用毒品之素行，且施用毒品後
    經觀察、勒戒後，猶未知所警惕，進而再犯本案，足見其並
    未徹底戒除施用毒品，惟念及施用毒品本質上係戕害自身健
    康之行為，尚未嚴重破壞社會秩序或侵害他人權益，及被告
    坦承犯行、犯後態度尚屬良好等一切情狀，分別量處如主文
    所示之刑，並定其應執行之刑。又被告行為後，中華民國九
    十六年罪犯減刑條例係於96年7月4日制定公布，並於同年7
    月16日施行，本案被告犯罪時間點均係於該條例所定之96年
    4月24日以前，其所犯之施用第一級毒品犯行非屬該條例第3
    條所列不得減刑之罪，又其雖於95年9月11日因違反毒品危
    害防制條例而遭通緝，惟於同年9月18日已經緝獲歸案，合
    於中華民國九十六年罪犯減刑條例所定之減刑要件，爰依該
    條例規定各減其宣告刑2分之1，並於減刑後，定其應執行刑
    ，並諭知各刑及其應執行刑如易科罰金之折算標準。扣案之
    第一級毒品海洛因1包（淨重0.05公克，含包裝袋），屬查
    獲之第一級毒品，不問屬於犯人與否，應依毒品危害防制條
    例第18條第1項前段規定併予宣告沒收銷燬之；又盛裝上開
    第一級毒品海洛因之包裝袋1只，則係被告所有供施用毒品
    犯罪所用之物，另依刑法第38條第1項第2款規定宣告沒收。
    另扣案之白色粉末1小包（淨重0.36公克，含包裝袋），公
    訴意旨認係第一級毒品海洛因，惟查，該白色粉末經送鑑定
    結果無法定毒品成分，此有法務部調查局95年8月27日調科
    壹字第09523003640號鑑定書1張在卷足憑（見本院95年度訴
    字第450號卷第64頁），該白色粉末雖屬被告所有，惟非違
    禁物，亦非供犯罪所用之物，自不得依法宣告沒收，併此敘
    明。
據上論結，應依刑事訴訟法第273條之1第1項、第299條第1項前
段，毒品危害防制條例第10條第1項、第18條第1項前段，刑法第
11條前段、第41條第1項前段、第38條第1項第2款、第51條第5款
，中華民國九十六年罪犯減刑條例第2條第1項第3款、第7條、第
9條，判決如主文。
本案經檢察官詹昭書到庭執行職務
中    華    民    國   100    年    10    月    25    日
                  刑事第二庭    法  官  唐一
以上正本證明與原本無異。
如不服本判決應於收受判決後10日內向本院提出上訴書狀，並應
敘述具體理由；其未敘述上訴理由者，應於上訴期間屆滿後20日
內向本院補提理由書（均須按他造當事人之人數附繕本）「切勿
逕送上級法院」。
中    華    民    國   100    年    10    月    25    日
                                書記官  江芳耀
附錄本案所犯法條：
毒品危害防制條例第10條第1項
施用第一級毒品者，處6 月以上5 年以下有期徒刑。